【裁判字號】    97,易,1899
【裁判日期】    970929
【裁判案由】    詐欺
【裁判全文】
臺灣臺北地方法院刑事判決              97年度易字第1899號
    公  訴  人  臺灣臺北地方法院檢察署檢察官
    被      告  丁○○
上列被告因詐欺案件，經檢察官提起公訴（97年度偵字第3821號
），本院判決如下：
    主  文
丁○○意圖為自己不法之所有，以詐術使人將本人之物交付，處
有期徒刑壹年；減為有期徒刑陸月，如易科罰金，以銀元佰元
即新臺幣玖佰元折算壹日。
    事  實
一、丁○○並無為人承辦開立境外保證函（B/G）之專業，且無
    承擔開立保證函所需新臺幣（除標示為美金者外，下同）八
    百六十萬元手續費及相關損失之足夠資力，因得知丙○○急
    需資金周轉，認有利可圖，竟基於為自己不法之所有之意圖
    ，於民國八十六年八月二日，在臺北市中山區○○○路○段
    五七號十三樓彰化商業銀行臺北總行，利用見面處所為銀行
    及當時具銀行員身分、對保證函業務一知半解之乙○○亦在
    場之機會，向丙○○佯稱：只交付伊八百六十萬元之支票，
    伊便可至印尼取得印尼銀行開具之美金一千萬元保證函（Ba
    nk Guarantee之一種，B/G），經加拿大皇家銀行臺北分行
    確認正本後，可持向銀行借款，同時保證若伊無法取得保證
    函時，八百六十萬元之支票兌現及相關損失均由伊負責云云
    ，致丙○○誤信丁○○確實具備可為之辦理美金一千萬元保
    證函（B/G）之能力，縱然事後因故無法辦成，因丁○○會
    承擔相關損失，其亦不會因此受有損害，而陷於錯誤，同意
    簽訂委託書，復當場開立金額合計八百六十萬元之支票共計
    七紙（如附表所示），並由不知情之乙○○在支票背面背書
    擔保後，交由丁○○依約辦理保證函（B/G）之開立。詎丁○○於取得前述支票後，非但未依約向印尼銀行申請開立銀
    行保證函，還持前述支票向不明人士抵償債務或為其他私人
    使用，期間，又要求丙○○改開立小面額之支票換票（支票
    流向、換票及丙○○事後自行補票之情形，均詳如附表所示
    ）。而丙○○則因事後屢遭不明人士催討，甚遭持票人對之
    提起訴訟請求給付票款，不堪其擾，發覺受騙，而報警處理
    。
二、案經丙○○訴請臺灣臺北地方法院檢察署檢察官偵查起訴。
    理  由
壹、程序部分：
    本院認定事實所引用之下列證據，均無證據證明係公務員違
    背法定程序所取得；又被告丁○○及檢察官於本院審判期日
    中對本院所提示之被告以外之人審判外之供述，就證據能力
    部分均未表示爭執，迄至言詞辯論終結前亦未再聲明異議，
    經核亦無顯有不可信之情況與不得作為證據之情形，本院審
    酌上開證據製作時之情況，尚無違法不當及證明力明顯過低
    之瑕疵，認為以之作為證據應屬適當，依刑事訴訟法第一百
    五十九條之五規定，有證據能力，均合先敘明。
貳、實體方面：
一、訊據被告丁○○固對其與告訴人丙○○確於前揭時、地簽訂
    委託書，為委託其負責辦理印尼銀行開具美金一千萬元保證
    函（B/G）之事，而由告訴人丙○○交付前揭支票七紙，惟
    其卻未能辦成，且未將告訴人丙○○陸續交付如附表所示之
    支票全數返還，致尚有部分支票下落不明等事實不爭執，惟
    矢口否認其有何詐欺犯行，辯稱：伊於八十六年時，係開貿
    易公司，因公司股東將公司拿去地下錢莊，導致伊公司倒閉
    ，過去伊在商場，不曾發生支票交給人，錢卻拿不回來之事
    。告訴人丙○○支票不能兌現，對方不會找伊，會去找背書
    人，跟伊拿不到錢，才會去找發票之告訴人丙○○。伊當時
    將前揭支票拿去調現，都沒有調到錢，票也有被提示。伊先
    認識廖木祺，得知廖木祺可透過國外友人僑領協助，取得印
    尼銀行開具之保證函（B/G），但需備妥開狀手續費，如順
    利取得保證函（B/G）時，需支付開狀金額百分之三之佣金
    ，發生此事前，廖木祺已經聯絡國外友人，只待臺灣方面備
    妥手續費，但廖木祺於端午節時吃肉粽噎到急救不及死亡，
    伊當時與廖木祺同居人甲○○取得聯繫，甲○○表示她知情
    ，且會接手後續開具保證函事務之處理，國外友人亦知此事
    ，後來，因伊調度資金不順利，加上印尼又發生金融風暴，
    此事才停頓未進行，伊會還告訴人丙○○錢，只是還沒談好
    云云。
二、經查：
    （一）被告丁○○於八十六年時，並無為人承辦開立境外保
          證函（B/G）之專業，且無承擔開立保證函所需八百
          六十萬元手續費及相關損失之足夠資力，卻向告訴人
          丙○○保證自己有此能力，告訴人丙○○只需交付八
          百六十萬元之支票，便可取得印尼銀行開具之美金一
          千萬元保證函（B/G），且此八百六十萬元係開立保
          證函（B/G）之手續費，佣金事成之後再談，若保證
          函（B/G）經加拿大皇家銀行臺北分行確認無誤後，
          即可持向銀行借款，且當加拿大皇家銀行臺北分行確
          認保證函（B/G）真正後，告訴人丙○○才需負前揭
          支票兌現之義務；若被告丁○○無法依約取得承諾之
          保證函時，八百六十萬元之支票兌現及相關損失，均
          由被告丁○○負責云云，致告訴人丙○○於與被告丁○○簽訂委託書後，即當場開立、交付如附表編號一
          至七所示支票七紙，惟被告丁○○非但未取得印尼銀
          行開具之美金一千萬元保證函（B/G），亦未將告訴
          人丙○○陸續交付之如附表所示之支票全數償還，導
          致告訴人丙○○日後屢遭人追索等情事，業經告訴人
          丙○○於本院審理時以證人身分具結證述無訛（見本
          院卷九十七年八月二十日審判筆錄），復有其等所簽
          立之委託書影本一份（見他字偵查卷第二至三頁）附
          卷可稽。
    （二）被告丁○○本院審理時亦供承：伊係做土地仲介，毋
          需資力，總額八百六十萬元支票如果有一紙票開出去
          ，伊要負責，伊係跟廖木祺說，貸款出來，伊再負責
          云云（見本院卷九十七年九月十日審判筆錄）。則被
          告丁○○實已自承其與告訴人丙○○簽立委託書而取
          得前揭支票時，本身並無為人承辦開立境外保證函（
          B/G）之專業，亦不具承擔八百六十萬元面額支票兌
          現之足夠資力，至為明確。另由被告丁○○於偵查中
          即供稱：起先將支票拿去提示，後來因八十六年十月
          印尼風暴，才沒去開立保證函（B/G）云云（見他字
          偵查卷第八頁），亦可認定被告丁○○斯時主觀上對
          於本件保證函（B/G）未開立前，告訴人丙○○所開
          立之支票，即會遭人提示之情顯然知悉，然此與雙方
          委託書上，關於取得印尼銀行開具保證函（B/G）經
          加拿大皇家銀行臺北分行確認正本後，始由告訴人丙○○負責支票兌現義務之約定內容，有所扞挌，則被
          告丁○○於與告訴人丙○○約定之初，有無履行委託
          書約定內容之真意，或僅為藉此誘使告訴人丙○○簽
          約、開票，並待告訴人丙○○開票後，騎虎難下，為
          挽救票信、避免追索，而一再被迫同意換票、補票，
          任由被告丁○○從中謀取私利，非無可議。
    （三）被告丁○○於本院審理時，雖一再辯稱：其取得告訴
          人丙○○之前述支票後，確實基於開立保證函（B/G
          ）之目的，持票調現以支付辦理保證函（B/G）之手
          續費，但在錢未進來之前，印尼即發生問題，且負責
          接頭之廖木祺又死亡，其與廖木祺同居人甲○○聯繫
          後，決定手續費調齊，再聯絡由甲○○負責接洽，但
          當時景氣不佳，朋友未能幫忙調現，導致告訴人丙○○開立之支票在外。其有向告訴人丙○○保證若票遭
          提示，其會負責，但十幾年來，在外之支票都沒有遭
          提示取償之情形云云。然而，證人甲○○於本院審理
          時已具結證稱：廖木祺係於八十六年六月九日心肌梗
          塞死亡，伊知廖木祺常出國，有去印尼、新加坡，但
          不知廖木祺有無替人辦理保證函（B/G）開立之業務
          ，伊於八十六年時，沒印象曾有接獲被告丁○○打電
          話說要找廖木祺，廖木祺也沒提過他認識被告丁○○
          等語（見本院卷九十七年八月二十日審判筆錄），是
          以，被告丁○○於獲悉廖木祺死亡後，根本未曾聯繫
          證人甲○○，亦無其所謂經證人甲○○允諾將繼續為
          之接洽辦理印尼銀行保證函（B/G）開立業務之情，
          已彰彰顯明。況廖木祺死亡前，究竟是否從事為人辦
          理境外保證函（B/G）開立之業務，依卷存證據，亦
          無法證明。而依證人甲○○之證述情節，被告丁○○
          辯稱主要辦理本件境外保證函（B/G）之廖木祺死亡
          時間，顯然早於被告丁○○與告訴人丙○○簽立委託
          書及交付支票前，達一、二月之久，被告丁○○既未
          覓得除廖木祺以外其他可信人士或管道可繼續進行本
          件境外保證函（B/G）開立之業務，若非自始心存詐
          騙，焉有故意隱匿不告，反而繼續持告訴人丙○○支
          票進行「為籌措開立保證函（B/G）手續費而調現」
          ？被告丁○○對此雖辯稱：因為當時不知道廖木祺死
          亡，錢未進來，不急著，也懶得向廖木祺聯絡云云。
          惟被告丁○○前於本院審理時已進狀辯稱：伊與廖木
          祺同居人甲○○取得聯繫，甲○○表示會接手後續處
          理，國外友人亦知此事，後來因調度資金不順利才停
          頓云云，堪認被告係於明知廖木祺死亡後，尚還繼續
          調度資金，已與被告丁○○事後辯稱：不知廖木祺死
          亡云云，顯然矛盾。其前後辯稱，何者為真？非無可
          疑。再者，依據被告丁○○之供述，其雖包攬告訴人
          丙○○向印尼銀行申請為保證函（B/G）開立之業務
          ，實際上則全賴廖木祺及其外國友人進行，而告訴人
          丙○○簽發之支票交被告丁○○之目的乃為籌措手續
          費，理論上唯有支票票載發票日（即可持以兌現）之
          日期，與向印尼銀行辦理保證函（B/G）之期間相互
          配合時，被告丁○○所謂之以辦出之保證函（B/G）
          向銀行貸款以支付延遲票款之可能性，始可能存在。
          故被告丁○○與告訴人丙○○在簽立委託書、載明支
          票開票明細時，自無可能不立刻讓廖木祺知悉，進而
          依當時現實狀況調整票載發票日之可能，被告丁○○
          於本院審理時卻辯稱：此事之前有討論過，與告訴人
          丙○○簽立委託書取得支票時，未聯絡廖木祺云云，
          顯然令人匪夷所思。廖木祺死亡時間距被告丁○○與
          告訴人丙○○簽約時間甚久，被告先前必定無法預估
          與告訴人丙○○簽約及取得支票之正確時間，縱若被
          告丁○○所言為真，其亦係自行與告訴人丙○○決定
          票載發票日，其竟未於簽約、取得支票後，隨即通知
          廖木祺以確認是否可行，反而於遲遲未能調度資金後
          ，才聯絡廖木祺，進而發現廖木祺早已死亡之消息，
          此顯與常情不符，應屬臨訟杜撰之詞，委無足採。基
          上，被告丁○○辯稱伊與告訴人丙○○簽立委託書取
          得上揭支票，係因可委由廖木祺辦理取得印尼銀行開
          具之美金一千萬元保證函（B/G），進而持向加拿大
          皇家銀行臺北分行確認借款云云，應屬虛妄之詞，並
          無可採。
    （四）被告丁○○雖舉證人乙○○於本院審理時之證述，辯
          稱：其為告訴人丙○○辦理向印尼銀行取得美金一千
          萬元保證函（B/G）持向銀行借款為真實云云。然據
          證人乙○○於本院審理時具結之證述內容以觀，可知
          證人乙○○雖曾經在彰化銀行工作（已退休），卻從
          未有接觸或實際操作此類保證函（B/G）業務之經驗
          ，之前亦未與被告丁○○有進行境外保證函開立之情
          事，且其對於被告丁○○是否具備為人辦理境外銀行
          保證函（B/G）之能力、如何受託辦理保證函（B/G）
          之細節、流程或進行票貼調現各情，均以：不清楚、
          不知道、沒印象等語答覆，無法為具體之描述，僅空
          泛證稱：大家都朋友，伊認依據委託書內容為可行，
          伊只聽被告丁○○說係一位姓廖之先生專門做保證函
          （B/G）之開立，保證函（B/G）開立與否，係被告丁○○責任，非伊可以理解之範圍等語（見本院卷九十
          七年八月二十日審判筆錄），自無法以證人乙○○於
          本院審理時之證述，作為對被告丁○○有利之證據。
    （五）被告丁○○又辯稱：未將告訴人丙○○開立之前揭支
          票為私人目的之使用云云，復稱：係交郭嘉璜、盧朝
          亮調現未果，支票遭（挪用）移轉云云。惟證人郭嘉
          璜已於偵查中證述：被告丁○○持客票向伊調現，卻
          由伊為之墊付，將票拿回還被告丁○○，但未曾有被
          告丁○○持客票調現，錢未交被告丁○○之事，伊不
          認識告訴人丙○○等語；證人盧朝亮亦於偵查中證稱
          ：被告丁○○從未曾拿告訴人丙○○之支票向之調現
          ，之前伊開父親名義之支票給他調現已拒往，所以伊
          不可能讓被告丁○○再持支票調現，伊在臺北有正當
          職業，絕無在跑路之情形等語（分見他字偵查卷第七
          三至七四頁、第七八頁、偵字偵查卷第四六至四八頁
          ）。衡之常情，若被告丁○○與其持以調現之他人間
          ，並無其他債權債務關係，且未因此取得調現之款項
          時，被告丁○○為何於未取得調現款項前，即先將告
          訴人丙○○開立之前揭支票任意交付他人，事後亦不
          積極取回告訴人丙○○之支票，反而再要求告訴人丙○○換票？又持有前揭告訴人丙○○支票之人，明知
          彼此間無原因關係，且未交付調現款項，理當將原供
          調現之支票返還被告丁○○，焉有反而將支票隨意轉
          讓他人之理？此與事理不符。況若確有此等情事，被
          告丁○○豈有置之事外，容任其負責以調現目的交付
          之前揭支票在外流通多年，下落不清之理？據上，堪
          認告訴人丙○○所開立，未追回或遭人提示之支票，
          業遭被告丁○○持為私用。被告丁○○空言否認，卻
          提不出其交付支票之確實流向，顯為畏罪之詞，難以
          採認。至被告丁○○以詐欺方式取得告訴人丙○○上
          揭支票，事後雖亦有協助告訴人丙○○取回部分支票
          之行為，惟此僅屬斟酌其犯罪後態度之要件，被告丁○○既以前述妄稱不實事項之手法施用詐術，藉以取
          得告訴人丙○○簽發之支票，且將部分持為己用，已
          難免責於詐欺犯行，自無法以此對被告丁○○為有利
          之認定，附此說明。
    （六）此外，並有臺灣票據交換所函、退票紀錄卡、臺灣票
          據交換所清單各一紙、彰化商業銀行臺北分行函暨所
          附支票存款明細分類帳一份附卷可稽。綜上所述，被
          告丁○○顯對告訴人丙○○佯有取得印尼銀行開具美
          金一千萬元保證函（B/G）之能力，若不能成功，亦
          有負擔原本供為八百六十萬元手續費之前揭票據兌現
          之能力，取信告訴人丙○○，而以此詐術致告訴人丙○○陷於錯誤，簽立委託書後即交付支票，且被告丁○○明知無力履約，事後亦遲不返還前述支票，亦不
          替告訴人丙○○履行票款之給付，尚還以各項理由予
          以搪塞，其自始即有為自己不法所有之意圖甚明。被
          告所辯各情，顯係卸責之詞，不足採信。告訴人丙○○前揭指訴，則屬可採。本件事證明確，被告詐欺取
          財之犯行，已堪認定，應依法論科。
三、新舊法之比較：
    （一）被告丁○○行為後，刑法亦於九十四年二月二日修正
          公布，且於九十五年七月一日施行。按行為後法律有
          變更者，適用行為時之法律。但行為後之法律有利於
          行為人者，適用最有利於行為人之法律，修正施行後
          之刑法第二條第一項定有明文。而按刑法第二條規定
          係規範行為後法律變更所生新舊法律比較適用之準據
          法，於新法施行後，應逕適用新法第二條第一項之規
          定，為「從舊從輕」之比較（最高法院九十五年第八
          次刑事庭會議決議意旨參照）。
    （二）修正前刑法第三百三十九條第一項詐欺罪法定罰金刑
          之部分，因刑法第三十三條第五款業已修正為：「罰
          金：新臺幣一千元以上，以百元計算之」之規定，修
          正後本罪所得併科處之最高額罰金刑於修法前後雖均
          屬相同，惟最低額罰金刑，已由修法前之銀元十元，
          換算為新臺幣三十元，修為新臺幣一千元，比較修正
          前、後之刑罰法律，自以行為時關於科處罰金刑之法
          律，較為有利。
    （三）茲比較修正前、後之刑罰法律，自應以被告丁○○行
          為時關於併科罰金刑之法律較有利，揆諸前揭最高法
          院決議及修正後刑法第二條第一項規定之「從舊、從
          輕」原則，本案罰金刑之最低額，應適用被告丁○○
          行為時之法律，即修正前刑法之相關規定，予以論處
          。
四、論罪科刑之理由：
    （一）核被告丁○○所為，係犯刑法第三百三十九條第一項
          之詐欺取財罪。
    （二）爰審酌被告丁○○無前科，此有臺灣高等法院被告前
          案紀錄表可按，其犯罪之目的乃為貪圖不法利益，利
          用我國銀行無開立保證函（B/G）之業務，虛偽誇大
          自身能力及取得境外保證函（B/G）借款之可能性，
          使貪圖好處之告訴人丙○○陷於錯誤，被告犯罪之方
          法甚為狡猾，又告訴人丙○○開立首七紙面額總共八
          百六十萬元之支票後，歷經多次換票及補票，前後遭
          提示之支票有十餘紙之多，迄尚未收回、註銷之支票
          ，多達十四紙，總計尚有面額六百三十七萬元（包括
          開立同面額支票換票，卻均未收回、註銷之重複部分
          ）之支票仍由他人持有，造成告訴人丙○○多年來屢
          遭追索，身心不安之結果，被告詐得之財物價值，其
          犯罪所生之危害，又被告丁○○事後為免立刻東窗事
          發，雖亦曾協助告訴人丙○○取回部分流落在外之支
          票，此經告訴人丙○○於本院審理時具結證述在卷，
          然被告丁○○於偵查中及本院審理時，卻迭以各項不
          實抗辯企圖卸責，甚振振有詞，難認已有悔改之意，
          依此斟酌其犯罪後之態度等一切情狀，量處如主文所
          示之刑。
    （三）末以，本件被告丁○○犯罪之時間，係於九十六年四
          月二十四日之前，其所犯之罪符合中華民國九十六年
          罪犯減刑條例第二條第一項第三款所列應予減刑之規
          定，應依同條例規定減其宣告刑二分之一。再者，被
          告丁○○行為後，刑法第四十一條亦已於九十四年二
          月二日修正公布，九十五年七月一日起施行，其中第
          一項前段修正為「犯最重本刑為五年以下有期徒刑以
          下之刑之罪，而受六個月以下有期徒刑或拘役之宣告
          者，得以新臺幣一千元、二千元或三千元折算一日，
          易科罰金」，然依被告行為時法律，即修正前刑法第
          四十一條第一項前段：「犯最重本刑為五年以下有期
          徒刑以下之刑之罪，而受六個月以下有期徒刑或拘役
          之宣告，因身體、教育、職業、家庭之關係或其他正
          當事由，執行顯有困難者，得以一元以上三元以下折
          算一日，易科罰金」及罰金罰鍰提高標準條例第二條
          ：「依刑法第四十一條易科罰金者，均就其原定數額
          提高為一百倍折算一日；法律所定罰金數額未依本條
          例提高倍數，或其處罰法條無罰金刑之規定者，亦同
          」等規定，易科罰金之折算標準最高為銀元三百元即
          新臺幣九百元，最低為銀元一百元即新臺幣三百元，
          茲比較新、舊法結果，以被告丁○○行為時之法律，
          對其較為有利，自應適用修正前刑法第四十一條第一
          項前段規定諭知易科罰金。故本件應依中華民國九十
          六年罪犯減刑條例第九條及修正前刑法第四十一條第
          一項前段之規定，併諭知易科罰金之折算標準，以示
          懲戒。
據上論結，應依刑事訴訟法第二百九十九條第一項前段，刑法第
二條第一項前段、第三百三十九條第一項、修正前刑法第四十一
條第一項前段，中華民國九十六年罪犯減刑條例第二條第一項第
三款、第七條、第九條，刑法施行法第一條之一，判決如主文。
本案經檢察官鄧巧羚到庭執行職務。
中    華    民    國    97    年     9    月    29    日
                  刑事第十六庭  審判長法  官    蔡守訓
                                      法  官    吳俊龍
                                      法  官    徐千惠
上正本證明與原本無異。
如不服本判決，應於判決送達後十日內，向本院提出上訴狀。
                                      書記官    高心羽
中    華    民    國    97    年    10    月    1     日
附表：
┌─┬─────┬──────┬──────┬──────────┬───┐
│編│支票號碼  │發票日      │票面金額    │處理情形            │備註  │
│號│          │            │（新臺幣）  │                    │      │
│  │          │            │            │                    │      │
├─┼─────┼──────┼──────┼──────────┼───┤
│一│UJ-0000000│86年9月23日 │   500,000元│(一)未提示            │UJ-016│
│  │          │            │            │(二)乙○○背書        │2527、│
│  │          │            │            │(三)換票為UJ-0000000  │UJ-016│
│  │          │            │            │                    │2548告│
│  │          │            │            │                    │訴人陳│
│  │          │            │            │                    │文德均│
│  │          │            │            │                    │已收回│
│  │          │            │            │                    │      │
│  │          │            │            │                    │      │
├─┼─────┼──────┼──────┼──────────┼───┤
│二│UJ-0000000│86年9月25日 │   500,000元│(一)未提示            │UJ-016│
│  │          │            │            │(二)乙○○背書        │2528尚│
│  │          │            │            │                    │未取回│
│  │          │            │            │                    │註銷  │
│  │          │            │            │                    │      │
│  │          │            │            │                    │      │
│  │          │            │            │                    │      │
│  │          │            │            │                    │      │
│  │          │            │            │                    │      │
│  │          │            │            │                    │      │
│  │          │            │            │                    │      │
│  │          │            │            │                    │      │
│  │          │            │            │                    │      │
│  │          │            │            │                    │      │
│  │          │            │            │                    │      │
├─┼─────┼──────┼──────┼──────────┼───┤
│三│UJ-0000000│86年9月27日 │   700,000元│(一)發票日向臺企松山分│MA-128│
│  │          │            │            │  行提示，退票。    │4701、│
│  │          │            │            │(二)86年10月7日註銷。 │MA-128│
│  │          │            │            │(三)因退補，開支票2張 │4703均│
│  │          │            │            │如下：              │尚未收│
│  │          │            │            │                    │回註銷│
│  │          │            │            │MA-0000000        │      │
│  │          │            │            │  票面金額35萬元    │      │
│  │          │            │            │  發票日86年11月27日│      │
│  │          │            │            │  86年12月6日提示退 │      │
│  │          │            │            │  票                │      │
│  │          │            │            │                    │      │
│  │          │            │            │MA-0000000        │      │
│  │          │            │            │  票面金額35萬      │      │
│  │          │            │            │  發票日86年12月12日│      │
├─┼─────┼──────┼──────┼──────────┼───┤
│四│UJ-0000000│86年9月29日 │   700,000元│(一)86年10月13日向華南│MA-128│
│  │          │            │            │  銀行營業部提示，退│4704、│
│  │          │            │            │  票。              │MA-128│
│  │          │            │            │(二)86年10月21日註銷。│844712│
│  │          │            │            │(三)乙○○背書        │均尚未│
│  │          │            │            │                    │收回註│
│  │          │            │            │(四)因退補，換票1張： │銷    │
│  │          │            │            │  MA-0000000        │      │
│  │          │            │            │  票面金額70萬元    │      │
│  │          │            │            │  發票日86年11月29日│      │
│  │          │            │            │  86年12月4日提示拒 │      │
│  │          │            │            │  往，未收回註銷    │      │
│  │          │            │            │                    │      │
│  │          │            │            │  又為收回MA-0000000│      │
│  │          │            │            │  ，87年2月28日開票 │      │
│  │          │            │            │  MA-00000000，金額7│      │
│  │          │            │            │  0萬元，未收回註銷 │      │
├─┼─────┼──────┼──────┼──────────┼───┤
│五│UJ-0000000│86年10月1日 │ 1,200,000元│(一)乙○○背書，於換票│UJ-016│
│  │          │            │            │後，告訴人丙○○已收│2549、│
│  │          │            │            │回                  │UJ-016│
│  │          │            │            │                    │2550均│
│  │          │            │            │(二)換票2張如下：     │尚未收│
│  │          │            │            │                    │回註銷│
│  │          │            │            │UJ-0000000        │      │
│  │          │            │            │  票面金額50萬元    │      │
│  │          │            │            │  發票日86年12月31日│      │
│  │          │            │            │  87年2月7日向中信銀│      │
│  │          │            │            │  城中分行提示，未取│      │
│  │          │            │            │  回註銷            │      │
│  │          │            │            │UJ-0000000        │      │
│  │          │            │            │  票面金額70萬元    │      │
│  │          │            │            │  發票日86年12月31日│      │
│  │          │            │            │  尚未收回註銷      │      │
│  │          │            │            │                    │      │
├─┼─────┼──────┼──────┼──────────┼───┤
│六│UJ-0000000│86年10月3日 │ 1,400,000元│(一)乙○○背書        │UJ-016│
│  │          │            │            │(二)換票3張如下：     │2539、│
│  │          │            │            │                    │UJ-016│
│  │          │            │            │UJ-0000000        │2540均│
│  │          │            │            │  票面金額45萬元    │已收回│
│  │          │            │            │  發票日86年11月10日│銀行  │
│  │          │            │            │                    │      │
│  │          │            │            │  （另開MA-0000000票│      │
│  │          │            │            │  面金額45萬元發票日│      │
│  │          │            │            │  87年1月16日之支票 │UJ-016│
│  │          │            │            │  ，但因未送出，作廢│2541、│
│  │          │            │            │  ）                │MA-128│
│  │          │            │            │                    │4707、│
│  │          │            │            │                    │MA-128│
│  │          │            │            │UJ-0000000        │4708均│
│  │          │            │            │  票面金額45萬元    │尚未收│
│  │          │            │            │  發票日86年11月11日│回註銷│
│  │          │            │            │  發票日向富邦南京東│      │
│  │          │            │            │  路分行提示，退票。│      │
│  │          │            │            │  86年11月20日已註銷│      │
│  │          │            │            │                    │      │
│  │          │            │            │  為UJ-0000000退補開│      │
│  │          │            │            │  票如下：          │      │
│  │          │            │            │  MA-0000000        │      │
│  │          │            │            │  票面金額45萬元    │      │
│  │          │            │            │  發票日86年12月12日│      │
│  │          │            │            │  發票日向華銀新莊  │      │
│  │          │            │            │  分行提示，拒往退票│      │
│  │          │            │            │                    │      │
│  │          │            │            │UJ-0000000        │      │
│  │          │            │            │  票面金額50萬元    │      │
│  │          │            │            │  發票日86年11月12日│      │
│  │          │            │            │  86年11月13日向合庫│      │
│  │          │            │            │  板橋分行提示退票  │      │
│  │          │            │            │                    │      │
│  │          │            │            │  為UJ-0000000退補開│      │
│  │          │            │            │  票如下：          │      │
│  │          │            │            │  MA-0000000        │      │
│  │          │            │            │  票面金額50萬元    │      │
│  │          │            │            │  發票日86年12月10日│      │
│  │          │            │            │  發票日向華銀新莊分│      │
│  │          │            │            │  行提示，拒往退票  │      │
│  │          │            │            │                    │      │
├─┼─────┼──────┼──────┼──────────┼───┤
│七│UJ-0000000│86年10月5日 │ 3,600,000元│(一)梁背書            │      │
│  │          │            │            │(二)換票3張如下：     │UJ-016│
│  │          │            │            │                    │2542、│
│  │          │            │            │                    │MA-128│
│  │          │            │            │UJ-0000000        │44709 │
│  │          │            │            │  票面金額120萬元   │、MA-1│
│  │          │            │            │  發票日86年10月11日│284710│
│  │          │            │            │                    │、MA-1│
│  │          │            │            │   UJ-0000000換票3張│284711│
│  │          │            │            │  ，票面金額均40萬元│均尚未│
│  │          │            │            │  ，如下所示：      │收回註│
│  │          │            │            │                    │銷，其│
│  │          │            │            │  (1)UJ-0000000      │餘已收│
│  │          │            │            │    發票日86年11月13│回    │
│  │          │            │            │    日              │      │
│  │          │            │            │    發票日向華銀營業│      │
│  │          │            │            │    部提示退票，未收│      │
│  │          │            │            │    回註銷          │      │
│  │          │            │            │                    │      │
│  │          │            │            │                    │      │
│  │          │            │            │  (2)UJ-0000000      │      │
│  │          │            │            │    發票日86年11月14│      │
│  │          │            │            │    日              │      │
│  │          │            │            │    發票日向農民銀行│      │
│  │          │            │            │    信義分行提示退票│      │
│  │          │            │            │    86年11月22日註銷│      │
│  │          │            │            │                    │      │
│  │          │            │            │    為UJ-0000000退補│      │
│  │          │            │            │    開票1張如下：   │      │
│  │          │            │            │    MA-00000000     │      │
│  │          │            │            │    發票日86年12月15│      │
│  │          │            │            │    日              │      │
│  │          │            │            │    發票日向一銀信義│      │
│  │          │            │            │    分行提示拒往退票│      │
│  │          │            │            │                    │      │
│  │          │            │            │                    │      │
│  │          │            │            │  (3)UJ-0000000      │      │
│  │          │            │            │    發票日86年11月15│      │
│  │          │            │            │    日              │      │
│  │          │            │            │                    │      │
│  │          │            │            │    UJ-0000000換票2 │      │
│  │          │            │            │    張，發票日均為86│      │
│  │          │            │            │    年11月15日，如下│      │
│  │          │            │            │    ：              │      │
│  │          │            │            │    UJ-0000000      │      │
│  │          │            │            │    票面金額12萬元  │      │
│  │          │            │            │    發票日向合庫營業│      │
│  │          │            │            │    部提示退票。    │      │
│  │          │            │            │    86年11月24日註銷│      │
│  │          │            │            │                    │      │
│  │          │            │            │    為UJ-0000000退補│      │
│  │          │            │            │    ，開票一張如下：│      │
│  │          │            │            │    MA-0000000      │      │
│  │          │            │            │    發票日86年12月17│      │
│  │          │            │            │    日              │      │
│  │          │            │            │    向合庫營業部提示│      │
│  │          │            │            │    拒往退票，未收回│      │
│  │          │            │            │    註銷。          │      │
│  │          │            │            │                    │      │
│  │          │            │            │    UJ-0000000      │      │
│  │          │            │            │    票面金額28萬元  │      │
│  │          │            │            │    發票日向上海松南│      │
│  │          │            │            │    分行提示退票。  │      │
│  │          │            │            │    86年11月22日已收│      │
│  │          │            │            │    回註銷          │      │
│  │          │            │            │                    │      │
│  │          │            │            │    為UJ-0000000開票│      │
│  │          │            │            │    1張如下：       │      │
│  │          │            │            │    MA-0000000      │      │
│  │          │            │            │    票面金額20萬元  │      │
│  │          │            │            │    發票日86年12月20│      │
│  │          │            │            │    日              │      │
│  │          │            │            │    發票日向上海松南│      │
│  │          │            │            │    分行提示拒往退票│      │
│  │          │            │            │    ，未收回註銷。  │      │
│  │          │            │            │                    │      │
│  │          │            │            │                    │      │
│  │          │            │            │UJ-0000000        │      │
│  │          │            │            │  票面金額120萬元   │      │
│  │          │            │            │  發票日原為86年10月│      │
│  │          │            │            │  9日改為86年10月29 │      │
│  │          │            │            │  日，已退回告訴人陳│      │
│  │          │            │            │  文德              │      │
│  │          │            │            │                    │      │
│  │          │            │            │                    │      │
│  │          │            │            │                    │      │
│  │          │            │            │UJ-0000000        │      │
│  │          │            │            │  票面金額120萬元   │      │
│  │          │            │            │  發票日原為86年10月│      │
│  │          │            │            │  7日改為86年10月27 │      │
│  │          │            │            │  日，已退回告訴人陳│      │
│  │          │            │            │  文德              │      │
├─┴─────┴──────┴──────┴──────────┴───┤
│    （一）原開立之七張支票合計860萬元                                   │
│    （二）經換（補）票後，現仍未經收回或註銷（去向不明）之支票計十四紙，│
│          此部分面額總計637萬元                                         │
└────────────────────────────────────┘
附錄法條：
中華民國刑法第339條（普通詐欺罪）
意圖為自己或第三人不法之所有，以詐術使人將本人或第三人之
物交付者，處5年以下有期徒刑、拘役或科或併科1千元以下罰金
。
以前項方法得財產上不法之利益或使第三人得之者，亦同。
前二項之未遂犯罰之。


司法院資訊處製作；財團法人民間司法改革基金會備份。
